【裁判字號】    97,聲再,7
【裁判日期】    970124
【裁判案由】    聲請再審
【裁判全文】
臺灣高等法院高雄分院刑事裁定           97年度聲再字第7號
再審聲請人
即受判決人  甲○○
                    （現在臺灣屏東監獄執行中）
選任辯護人  陳旻沂律師
選任辯護人  陳建欽律師
上列聲請人因違反槍砲彈藥刀械管制條例案件，對於最高法院94
年度台上字第1020號中華民國94年3 月4 日確定判決（臺灣高雄
地方法院檢察署88年度偵字第14851 號、88年度偵字第15750 號
、88年度偵字第15 873號、88年度偵字第18777 號、88年度偵字
第1983號、89年度偵字第2534號、89年度偵字第6465號、89年度
偵緝字第237 號，臺灣高雄地方法院89年度重訴字第34號、本院
93年度上更一字第185 號）；以及本院90年度上訴字第1782號中
華民國92年9 月4 日確定判決（重傷未遂及攜帶刀械部分）聲請
再審，本院裁定如下：
    主  文
再審之聲請駁回。
    理  由
一、聲請意旨如再審聲請狀所載（詳附件）。
二、就最高法院94年度台上字第1020號中華民國94年3 月4 日確
    定判決部分，查有罪之判決確定後，為受判決人之利益聲請
    再審，必其聲請之理由合於刑事訴訟法第420 條第1 項所定
    情形之1 或第421 條有足生影響於判決之重要證據漏未審酌
    者，始准許之。本件聲請人雖以：(一)再審聲請人已經本院以
    96年度感抗字第18號裁定不付感訓處分確定，(二)最高法院94
    年度台上字第1020號判決對於本件未予詳究，因而為違誤判
    決，且鑑定證明不實在，有應於審判期日應調查之證據未予
    調查或漏未審酌之情形，鑑定書上所鑑定之槍彈實非被告所
    有之物，與被告被查扣之霰彈亦均無關係，該證物有被變造
    篡改事實入聲請人於罪之誤云云，據為再審之理由。然查：
    (一)本院96年度感抗字第18號不付感訓處分之理由係：「本件
    被移送人甲○○雖經查獲持有上開霰彈槍、槍管、霰彈之行
    為，惟其係高雄市射擊協會會員，且因友人向其借款持以質
    押而取得屬槍砲彈藥刀械管制條例列管之霰彈槍，復因利用
    參加射擊比賽而合法持有霰彈之機會，未依規定將未使用之
    霰彈繳回而未經許可持有具有殺傷力之霰彈。持有期間並無
    證據足證其有慣常性的經常持槍攻擊、脅迫不特定被害人之
    積極侵害行為或慣常性的經常提供槍彈供他人犯罪。又被移
    送人雖將其持有之霰彈槍交予陳春長，由陳春長開槍射擊被
    害人余文華，造成余文華受有雙下肢小腿散布數十顆霰彈頭
    碎片，左踝關節內有數顆碎片之傷情，然係肇因於被移送人
    與陳春長將車停放在『侏羅紀ＰＵＢ』紅磚人行道上，遭擔
    任『侏羅紀ＰＵＢ』安全管理組長之余文華出面勸導勿將車
    輛停放在該處以免影響進出『侏羅紀ＰＵＢ』人員之通行，
    被移送人甲○○與陳春長因而心生不悅，而與余文華等人發
    生口角，進而由陳春長持上開霰彈槍射擊余文華洩忿，乃事
    出偶發之單一刑事案件，並不具『不特定性』、『慣常性』
    。此外，亦查無不特定之具體被害人，因懾於被移送人之持
    槍彈而恃強凶殘，懼其報復而長期畏懼、隱忍，甚而不敢舉
    發指控，等足認被移送人之行為『足以破壞社會秩序或危害
    他人生命、身體、自由、財產者』之具體事實、情狀。又本
    件被移送人雖持有扣案槍彈，但並無證據足認係不特定人之
    被害人受其流氓行為侵害因而出面檢舉有關。亦即不能徒以
    被移送人因上開原因而持有霰彈槍及霰彈等，即因槍彈本身
    之具侵害他人生命、身體之危險性，單純持有之即逕認具有
    積極侵害性、不特定性、慣常性之逕行舉發要件。原審未予
    具體詳究，遽以被移送人非法持有上開槍彈，並交由他人持
    以射傷被害人，即逕認當然為情節重大流氓而裁定諭知感訓
    處分，自有違誤。抗告人抗告意旨雖未指摘及此，但原裁定
    既有違誤，仍應由本院將原裁定撤銷，並為被移送人不付感
    訓處分之裁定。」云云，仍然認被告有最高法院94年度台上
    字第1020號判決所認定之持有扣案槍彈等犯行，僅因無證據
    證明被告係情節重大流氓，而為聲請人不付感訓處分之裁定
    ，此顯不足以影響最高法院之認定；(二)本件被告確有共同未
    經許可持有獵槍罪、共同連續未經許可持有子彈罪等犯行，
    已經最高法院詳細論述清楚，並無聲請人所指「未予詳究，
    因而為違誤判決，且鑑定證明不實在，有應於審判期日應調
    查之證據未予調查或漏未審酌之情形，鑑定書上所鑑定之槍
    彈實非被告所有之物，與被告被查扣之霰彈亦均無關係，該
    證物有被變造篡改事實入聲請人於罪之誤」之事實，聲請人
    亦未提出確實之新證據，足認其有應受無罪、免訴、免刑或
    輕於原判決所認罪名之判決之情形；本件聲請人所舉聲請再
    審之理由，核與上引法條所定無一相符，自無再審之理由，
    聲請應予駁回。
三、就本院90年度上訴字第1782號中華民國92年9 月4 日確定判
    決，即重傷未遂（最高法院93年度台上字第2667號判決，就
    此部分係以上訴違背法律上之程式予以駁回，此部分應認係
    本院90年度上訴字第1782號判決確定）及攜帶刀械部分，本
    件聲請人雖以：(一)再審聲請人已經本院以96年度感抗字第18
    號裁定不付感訓處分確定，足認聲請人並無共同使人受重傷
    未遂；(二)本件刀械係在高雄市○○區○○街24號宅內查扣，
    當時被告並不在場，可見聲請人並非在車站、埠頭、航空站
    、公眾得出入之場所犯之之情況，原判決認聲請人係於車站
    、埠頭、航空站、公共場所或公眾得出入之場所犯未經許可
    攜帶刀械罪，顯有未合云云；據以聲請再審。然查：(一)本院
    96年度感抗字第18號裁定，雖為聲請人不付感訓處分，但並
    未認定聲請人並無共同使人受重傷未遂之情形，且該裁定亦
    僅是本院關於感訓處分之裁定，並非所謂之「證據」，與刑
    事訴訟法第420 條第1 項所定情形之1 或第421 條有足生影
    響於判決之重要證據漏未審酌之情形不符；(二)本件原判決係
    認定聲請人「於88年4 月3 日前往泰國觀光旅遊時，明知手
    杖刀、彈簧刀、匕首均屬槍砲彈藥刀械管制條例列管之刀械
    ，未經許可，不得持有，竟於泰國購買後，未經許可，於同
    月8 日攜帶上開刀械行經航空站而進入本國國內，經由公共
    場所帶回其位於高雄市○○街24號及高雄市○○○街291 巷
    2 號4 樓之5 住處藏放。」，聲請人既攜帶上開刀械行經航
    空站、公共場所而進入本國國內，即屬在航空站、公共場所
    犯未經許可攜帶刀械罪，至聲請人持有之刀械係在何處被查
    獲扣押，不影響本罪之認定，聲請人就此部分聲請，亦與刑
    事訴訟法第420 條第1 項所定情形之1 或第421 條有足生影
    響於判決之重要證據漏未審酌之情形無一相符，此部分亦無
    再審之理由，應予駁回。
四、本院93年度上更(一)字第185 號判決、最高法院93年度台上字
    第2667號判決，均非本件之確定判決，聲請人併對該2 判決
    聲請再審，為違背規定，應予駁回。
據上論結，應依刑事訴訟法第433 條、第434 條第1 項，裁定如
主文。
中    華    民    國    97    年    1     月    24    日
                  刑事第五庭    審判長法  官  曾永宗
                                      法  官  王伯文
                                      法  官  任森銓
以上正本證明與原本無異。
如不服本裁定應於送達後5 日內向本院提出抗告狀。
中    華    民    國    97    年    1     月    24    日
                                      書記官  廖素珍


司法院資訊處製作；財團法人民間司法改革基金會備份。
